臺灣板橋地方法院刑事判決　　　　　　　94年度訴字第1280號
公　訴　人　臺灣板橋地方法院檢察署檢察官
被　　　告　甲○○
上列被告因違反毒品危害防制條例案件，經檢察官提起公訴（94
年度毒偵字第534 號），本院依簡式審判程序審理，判決如下：
    主  文
甲○○施用第一級毒品，累犯，處有期徒刑捌月，扣案之海洛因
壹包（驗餘淨重零點零壹公克）沒收銷燬，注射針筒壹支沒收；
又連續施用第二級毒品，累犯，處有期徒刑柒月，扣案之安非他
命壹包（毛重零點陸公克）沒收銷燬，吸食器貳組沒收。應執
行有期徒刑壹年貳月，扣案之海洛因壹包（驗餘淨重零點零壹公
克）、安非他命壹包（毛重零點陸公克）沒收銷燬，注射針筒
壹支、吸食器貳組沒收。
    事實及理由
一、本件犯罪事實及證據，除事實部分之前科紀錄應予補充為「
    甲○○曾因違反毒品危害防制條例案件，經本院依檢察官之
    聲請以88年度毒聲字第6798號裁定送觀察、勒戒後，認無繼
    續施用毒品之傾向，臺灣板橋地方法院檢察署檢察官於88年
    11月11日以88年度毒偵字第2007號處分不起訴處分確定，甲
    ○○又於89年間因違反毒品違害防制條例案件，經臺灣板橋
    地方法院檢察署檢察官聲請，本院以89年度毒聲字第238 號
    裁定送觀察、勒戒後，認有繼續施用毒品之傾向，本院又依
    檢察官之聲請以89年度毒聲字第267 號裁定令入戒治處所施
    以強制戒治一年，又以89年度毒聲字第6357號裁定停止戒治
    所餘戒治期間付保護管束，甲○○於89年11月28日停止戒治
    出所，臺灣板橋地方法院檢察署檢察官另以甲○○涉犯毒品
    危害防制條例第10條第2 項之施用第二級毒品罪嫌，提起公
    訴，本院以89年度簡字第67號刑事簡易判決判處有期徒刑六
    月，如易科罰金以三百元折算一日確定，自89年11月28日起
    執行有期徒刑，於90年5 月27日執行完畢（構成累犯）」，
    第六、七行「於94年5 月3 日晚上9 時50分許，經警採尿前
    26小時內之某時，在不詳處所，施用第一級毒品海洛因乙次
    」，應予更正為「於94年5 月3 日下午1 時許，在臺北縣中
    和市○○路某處之工地，以將海洛因摻水置入注射針筒加以
    注射於身體部位之方式，施用毒品海洛因一次」，第八至十
    行「自同年2 月中旬起至5 月3 日下午某時，在臺北縣板橋
    市某工地，連續施用第二級毒品安非他命多次」，應予更正
    為「自94年2 月中旬某日起，至同年5 月3 日上午10時許，
    連續在臺北縣中和市○○路某處之工地等處，以將安非他命
    置於吸食器內再以火燒烤使安非他命產生煙霧加以吸用之方
    式，施用安非他命多次」，第十一、十二行「並扣得第一級
    毒品海洛因一包（毛重0.31公克）」，應予更正為「並扣得
    第一級毒品海洛因一包（驗餘淨重0.01公克）」。證據部分
    2.「第一級毒品海洛因一包（毛重0.31公克）」應予更正為
    第一級毒品海洛因一包（驗餘淨重0.01公克）」，並予補充
    「被告甲○○於本院審理時之自白」、「卷附之法務部調查
    局94年7 月4 日調科壹字第060009947 號鑑定通知書、臺灣
    高等法院被告前案紀錄表各一件」外，餘均引用如附件起訴
    書之記載。
二、核被告所為，係犯毒品危害防制條例第10條第1 項之施用第
    一級毒品罪及同條例第10條第2 項之施用第二級毒品罪。其
    於施用海洛因、安非他命前後之持有海洛因、持有安非他命
    犯行，各為高度之施用行為所吸收，均不另論罪。查被告先
    後多次施用毒品安非他命之犯行，時間緊接，所犯係構成要
    件相同之罪，顯係基於概括犯意而為之，應依連續犯之規定
    論以一罪並依法加重其刑。又被告所犯上開二罪，犯意各別
    ，行為互異，應予分論併罰。又查被告有如上述之前科紀錄
    ，有臺灣高等法院被告前案紀錄表一件在卷可稽，其於前案
    90年5 月27日執行完畢後，五年內再犯本件有期徒刑以上之
    罪，為累犯，應依法加重其刑（就連續施用第二級毒品安非
    他命部分依法遞加重其刑）。爰審酌被告之素行狀況、犯罪
    動機、手段、目的、所生危害及犯罪後態度等一切情狀，分
    別量處如主文所示之刑，並定其應執行刑。扣案之海洛因1
    包（驗餘淨重0.01公克）、安非他命1 包（毛重0.63公克）
    ，分別為第一級、第二級毒品，均係違禁物，均應依毒品危
    害防制條例第18條第1 項前段規定沒收銷燬之；又扣案之注
    射針筒一支為供施用海洛因犯罪所用之物，吸食器二組為供
    施用安非他命犯罪所用之物，且均屬被告所有，此經其於警
    詢時承明在卷，爰併依法予以宣告沒收。
三、應適用之法條：刑事訴訟法第273 條之1 第1 項、第299 條
    第1 項前段、第310 條之2 、第454 條第2 項，毒品危害防
    制條例第10條第1 項、第2 項、第18條第1 項前段，刑法第
    11條前段、第56條、第47條、第51條第5 款、第38條第1 項
    第2 款。
四、如不服本判決，得自收受送達之日起十日內向本院提出上訴
    狀。
本案經檢察官黃仙宜到庭執行職務。
中　　華　　民　　國　　94　　年　　10　　月　　21　　日
                    刑事第十三庭  法  官  戴嘉清
以上正本證明與原本無異。
如不服本判決，應於判決送達後10日內，向本院提出上訴狀。
中　　華　　民　　國　　94　　年　　10　　月　　21　　日
                                  書記官  許千士
附錄本案論罪科刑法條全文：
毒品危害防制條例第10條
施用第一級毒品者，處六月以上五年以下有期徒刑。
施用第二級毒品者，處三年以下有期徒刑。
